【裁判字號】    97,裁,2353
【裁判日期】    970424
【裁判案由】    綜合所得稅
【裁判全文】
最  高  行  政  法  院  裁  定
                                     97年度裁字第02353號
上  訴  人  甲○○
訴訟代理人  林富村律師
被 上訴 人  財政部臺北市國稅局
代  表  人  凌忠嫄
上列當事人間綜合所得稅事件，上訴人對於中華民國97年2月14
日臺北高等行政法院96年度訴字第1982號判決，提起上訴，本院
裁定如下：
    主  文
上訴駁回。
上訴審訴訟費用由上訴人負擔。
    理  由
一、按對於高等行政法院判決之上訴，非以其違背法令為理由，
    不得為之，行政訴訟法第242條定有明文。同法第243條第1
    項規定，判決不適用法規或適用不當者，為違背法令；而判
    決有第243條第2項所列各款情形之一者，其判決當然違背法
    令。又提起上訴，應以上訴狀表明上訴理由並應添具關於上
    訴理由之必要證據，復為同法第244條第1項第4款及第2項所
    明定。準此，當事人提起上訴，如以原審判決有行政訴訟法
    第243條第1項不適用法規或適用不當為理由時，其上訴狀應
    有具體之指摘，並揭示該法規之條項或其內容；如以原審判
    決有第243條第2項所列各款情形之當然違背法令為理由時，
    其上訴狀應揭示合於該款之事實。如上訴狀未依此項方法表
    明，即難認為已對原審判決之違背法令有具體之指摘，其上
    訴自難認為合法。
二、本件上訴人對於臺北高等行政法院判決上訴，略以：被上訴
    人以上訴人與分居配偶黃義明間之綜合所得稅總額合併，適
    用累進稅率後，再依所得比例分別發單補徵綜合所得稅，顯
    未慮及所得一方之累進稅率問題，致使上訴人須負擔較原單
    獨計算應納稅額超出甚多之稅負，依司法院釋字第318號解
    釋意旨，顯與租稅公平原則不符，原判決卻予維持，有違上
    開解釋及本院89年度判字第1560號判決意旨。又上訴人分居
    配偶黃義明實際上於89年度無取得被上訴人所稱之收益，且
    被上訴人核定黃義明89年度綜合所得稅所得額之核定通知書
    及稅額繳款書，未送達黃義明之戶籍地，而黃義明並無應為
    送達之處所不明之情形，被上訴人卻對之為公示送達，顯有
    違行政訴訟法第81條第1款規定，送達顯不合法，上訴人自
    得對其核定黃義明之所得額再為爭執，原判決認上訴人不得
    於訴訟中再為爭執，顯有違行政訴訟法第81條第1款規定云
    云。經核上訴人之上開理由，無非重申其在原審行政訴訟起
    訴狀及準備書狀之主張，並就原審已論述不採之理由，泛言
    原判決違背法令，而未具體表明原判決所適用之法規有何不
    合於法律規定，或有如何不適用法規或適用不當，及有如何
    合於行政訴訟法第243條第2項所列各款之情形，難認為已對
    原判決之違背法令有具體之指摘。依首揭規定及說明，其上
    訴自不合法，應予駁回。又查，上訴人雖曾對本件其他所得
    表示不服，申請復查，然上訴人於復查決定駁回復查申請後
    ，未就此部分之爭執提起訴願請求救濟，自不得於本件訴訟
    中復就此有所爭執；另上訴人所舉本院89年度判字第1560號
    判決，並非判例，尚無拘束原判決之效力，併予指明。
三、依行政訴訟法第249條第1項前段、第104條、民事訴訟法第
    95條、第78條，裁定如主文。
中    華    民    國    97    年    4     月    24    日
                    最高行政法院第四庭
                        審判長法官  鍾  耀  光
                              法官  林  茂  權
                              法官  姜  仁  脩
                              法官  王  德  麟
                              法官  黃  清  光
以  上  正  本  證  明  與  原  本  無  異
中    華    民    國    97    年    4     月    25    日
                              書記官  王  史  民


司法院資訊處製作；財團法人民間司法改革基金會備份。
